臺灣嘉義地方法院刑事判決　　　　　　　　　　　　　九十一年度易字第二一七號
　　公　訴　人　臺灣嘉義地方法院檢察署檢察官
　　被　　　告　甲○○
右列被告因侵占案件，經檢察官聲請簡易判決處刑（九十年度偵字第七九八六號），
本院認有刑事訴訟法第四百五十一條之一第四款但書之情形，改依通常程序審理，判
決如左：
    主  文
甲○○竊盜，處有期徒刑參月，如易科罰金，以參佰元折算壹日。
    事  實
一、甲○○意圖為自己不法之所有，於民國九十年五月三十日零晨，於嘉義縣水上鄉
    ○○村○○路一六三號前，竊取乙○○所有，由丙○○管領、車牌號碼為ＵＡＸ
    －９５６號輕機車，得手後供自己日常騎用，嗣於九十年十二月六日，為警於嘉
    義縣水上鄉○○○○○段路旁查獲。
二、案經嘉義縣警察局報請臺灣嘉義地方法院檢察官偵查起訴。
    理  由
一、訊據被告甲○○固坦承騎用前開輕機車，惟矢口否認有何竊盜之犯行，辯稱：我
    是檢來的云云。經查：
    （一）被害人丙○○於本院調查時指述稱：「九十年五月三十日零時還有看到車
          子，我車子是停在水上鄉○○村○○路一六三號樓下路旁，隔天一早就發
          現不見了，當時車子由我使用管理：：」且有車輛竊盜、車牌失竊資料個
          別查詢報表一紙附卷可參，應為無訛。
    （二）被告甲○○於警訊時自白稱：「我是在今年四、五月間，行經嘉義縣水上
          鄉○○路旁水溝內發現該ＵＡＸ－９５６號輕機車：：」於偵查時則稱：
          「（問：機車何來？）九十年五月份某日上午，我在水上鄉水上地政事務
          所附近所拾獲：：」於本院調查時則改稱：「在水上鄉○○路旁水溝內撿
          到的，我撿到後要拿去派出所，在半路上遇到巡邏警察，我就將機車交給
          他，我還留名字給他，約三天後，我發現車子還停在我交給警察的地方，
          我說車子為何都沒有處理，我就將車子拿去修理，並騎該車：：我是五、
          六月份撿到的：：」先後就拾得機車之時間、地點，供述不符，再者，被
          告於警訊時稱其係於九十年四、五月間拾獲，然斯時被害人尚未遺失車輛
          ，被告焉有拾獲該車之可能？另查，被告稱其於水溝內檢到該車，而其所
稱之水溝，相當狹小，跟本無法容納一輛機車，此有照片二紙附於本院簡
          字卷第九頁可參，被告眼見謊言遭拆穿，始另稱係於水溝旁之草地揀到，
          更足佐證被告所述矛盾，自難採信。
    （三）被害人乙○○於本院調查時亦指述稱：「（問：車子是幾年份的？）買不
          到兩年，車子跑不到七千公里，外表還是新新的：：」再者，該車為被告
          「拾得」之時，亦掛有車牌，得知車主為何人並不困難，應不致誤認該車
          係他人所拋棄，且橫諸常情，機車停放於路旁係相當正常之事，應不致有
          人誤認該車無人所有，或離本人持有之可能，縱係外表破舊之車輛，停放
          於某處甚久，亦需經過法定程序，始得將之報廢，被告僅見機車停於路旁
          ，即將其拾回己用，顯與常情有悖，自難採信。
    （四）綜上所述，被告所辯顯係卸責之詞，不足採信，本案事證明確，被告犯行
          應堪認定。
二、核被告甲○○所為，係犯刑法第三百二十條第一項之竊盜罪。公訴人認被告係犯
    刑法第三百三十七條侵占遺失物罪，容有未合，起訴法條應予變更。爰審酌被告
    之品行、素行、犯罪手段、犯罪所得、對被害人所生危害及犯後狡卸其詞，毫無
  悔意等情，量處如主文所示之刑，並諭知易科罰金之折算標準，以資懲儆。
據上論斷，應依刑事訴訟法第四百五十二條、第二百九十九條第一項前段、第三百條
、刑法第三百二十條第一項、第四十一條第一項前段，罰金罰鍰提高標準條例第一條
前段、第二條，判決如主文。
本案經檢察官陳美君到庭執行職務
中      華      民      國      九十一    年      七     月      九     日
                                 臺灣嘉義地方法院刑事第三庭
                                         法  官  康  存  真
右正本證明與原本無異。
如不服本判決，應於判決送達後十日內向本院提出上訴狀( 應附繕本 )。
中      華      民      國      九十一    年      七     月      九     日
                                         書記官  胡  祥  生
